Inventaris van het archief van de Hoofdadministratie van het Kroondomein, (1822) 1823-1972 (1974)
Nationaal Archief, Den Haag
- Stukken betreffende afzonderlijke onderwerpen, B
  - Domeinbeheer, B.2
    - Instandhouding en onderhoud onroerende goederen, B.2.4
      - Tijdvak vanaf 1830, B.2.4.2
        - Gebouwen, wegen en dijken, B.2.4.2.1
          - Rentambt Culemborg - Tiel - Grave - Arnhem, B.2.4.2.1.2
            - Rentambt Culemborg, B.2.4.2.1.2.1
              - Rentambt Culemborg - Grave - Amersfoort - Arnhem, B.2.4.2.1.2.1.1
                - Stukken betreffende het al dan niet instemmen met de bouw door het Waterschap De Maaskant van een brug op de te maken stuw bij de boerderij De Zandvoort te Escharen., 1948; 3476; omslag
                - Stukken betreffende de kwestie omtrent de door de heer R.B. Weidema zonder begroting en toestemming verrichte werkzaamheden aan het onderhoud van de bossen., 1948 - 1949; 3477; omslag
                - Stukken betreffende het doen vernieuwen van de brug, gemeente Putten, sectie I nr. 859 en het als gevolg van voornoemde vernieuwing verhogen van de pachtprijs van pachter G. Staal Gz te Ermelo., 1949; 3478; omslag
                Afd. Amersfoort.
                - Stukken betreffende het voeren van overleg inzake het herstel van de in de oorlog vernielde houten brug te Oploo, welke toegang verleent tot de percelen gemeente Oploo, sectie C nrs. 345 en 346, verpacht aan J.M.P. Fransen., 1949 - 1955; 3479; omslag
                - Stukken betreffende het voeren van overleg inzake de uitvoering van het plan tot afticheling en verbetering van enkele Kroondomein percelen gelegen in de Redichemse waarden., 1949 - 1956; 3480; omslag
                - Vernieuwing van de brug gemeente Putten, sectie I nr. 973., 1950; 3481; omslag
                - Stukken betreffende het vragen van advies aan het Rijkslandbouwproefstation en Bodemkundig Instituut te Groningen inzake de werkwijze en de plannen van het Waterschap van de Barneveldse Beek met betrekking tot het verdrogingsgevaar van gronden bij Zwartebroek., 1951 - 1952; 3482; omslag
                - Stukken betreffende het inwilligen van het verzoek van de rentmeester om in Mill over te gaan tot de aanleg van een kwekerij voor het kweken van de douglasspar op een perceeltje bouwland van pachter J.C. Berents., 1953; 3483; omslag
                - Stukken betreffende de behandeling van het plan tot waterschappelijke reorganisatie van het Noordelijk Lingegebied., 1953 - 1954; 3484; omslag
                - Stukken betreffende het uitzoeken van de mogelijkheid tot ophoging van het perceel gemeente Beesd, sectie I nr. 120., 1953 - 1955; 3485; omslag
                - Bouwtekening in de schaal 1:100, opgemaakt door de architect Stuurman, van de verbetering van de slaapgelegenheid in de boerderij De Andere Halve Hof Ten Hove te Mill., 1954; 3486; stuk
                Afd. Grave. Bijlage bij 927/911 - '54.
                - Stukken betreffende het bijdragen in de kosten van de aansluiting van de percelen gemeente Culemborg, sectie B nrs. 53 en 58, op het door het polderdistrict Culemborg aangelegde inmalingssysteem ten behoeve van een betere bevloeiing in de zomer., 1954 - 1955; 3487; omslag
                - Staten houdende opgave van de gedane uitgaven voor onderhoudswerkzaamheden aan de boerderijen in de afdelingen Grave, Amersfoort en Arnhem over de jaren 1955 en 1956., 1955 - 1956; 3488; omslag
                - Ingekomen brief van de burgemeester en wethouders van de gemeente Mill c.a. betreffende de naleving van de artikelen 38 en 90 van de bouwverordening van voornoemde gemeente inzake de verplichte aansluitingen van woningen op de drinkwaterleiding, afschrift, met bijlage., 1956; 3489; omslag
                - Stukken betreffende het verlenen van toestemming aan de gemeente Mill c.a. om de toegangsweg de Schapendijk en de 2e Halve Hof op Hall te Langenboom te verharden en de Paddelhoolscheweg te Mill te verbreden en te verharden., 1956 - 1957; 3490; omslag
                - Stukken betreffede het verlenen van toestemming voor de vernieuwing van de veestalling van de boerderij De Zandvoort te Mill, sectie H nr. 470, met begroting, bestek, voorwaarden en bouwtekeningen., 1956 - 1958; 3491; omslag
              - Rentambt Culemborg - Tiel, B.2.4.2.1.2.1.2
                - Stukken betreffende de behandeling van het verzoek van de pachter van de Prins Hendrikhoeve te Buren, J. van Leeuwen, om zijn huis intern te mogen verbouwen opdat het geschikt is voor bewoning door twee gezinnen., 1954 - 1957; 3492; omslag
                - Stukken betreffende het voeren van overleg met mr. P.J.W. de Brauw inzake de wijze van handelen naar aanleiding van de door Gedeputeerde Staten aan de NV Sidney verleende vergunning voor het ontgronden van uiterwaarden ten behoeve waarvan een zomerkade, welke tevens langs de aan het Kroondomein behorende uiterwaarden loopt, is doorgegraven., 1955; 3493; omslag
                Afd. Culemborg. Met kaart.
                - Stukken betreffende het bijdragen aan de kosten van een door pachter M. v.d. Broek over de Maalvliet aan te leggen brug, dienende om het perceel gemeente Culemborg, sectie H nr. 1103 met de Lange-Avontuurscheweg te verbinden., 1957; 3494; omslag
            - Rentambt Grave, B.2.4.2.1.2.2
              - Akten van aanbesteding (bestekken en voorwaarde) van werkzaamheden aan opstallen te Reek en Linden., 1824; 3495; omslag
              - Akten van aanbesteding (bestekken en voorwaarden) van werkzaamheden aan waterstaatkundige werken te Megen en Wijchen., 1824 - 1828; 3496; omslag
              - Stukken betreffende het (jaarlijks) herstellen van de krib, gelegen in de rivier de Maas onder Megen (de zgn. Megensche krib)., 1844 - 1865; 3497; pak
              - Stukken betreffende de behandeling van de klacht van tiendpachter G. van Wolferen te Leeuwen inzake het weghalen van bruggen welke hem toegang verschaffen tot zijn gepachte, door A. van der Burg., 1846; 3498; omslag
              - Stukken betreffende het verzoek aan de minister van Oorlog om toezicht van de marechaussee bij de krib te Megen in verband met diefstal van hout., 1847; 3499; omslag
              - Stukken betreffende het geschil met het dijk- en polderbestuur Lands van Megen inzake de betaling van polderlasten., 1848 - 1850; 3500; omslag
              - Stukken betreffende de behandeling van het verzoek van het bestuur van de Dorpspolder Wamel om subsidie uit de toekomstige meeropbrengsten van de tienden in die polder ter bestrijding van de kosten van de bouw en het onderhoud van een stoomgemaal., 1879; 3501; omslag
              - Stukken betreffende het beantwoorden van vragen door de rentmeester in verband met overstromingen van de polders., 1882; 3502; omslag
              - Stukken betreffende de vordering tegen de Staat wegens het opruimen van een krib in de rivier de Maas onder Megen., 1882 - 1884; 3503; omslag
              - Stukken betreffende de toestand van de oever langs de percelen gemeente Megen, sectie A nrs. 1323 (later 1402) en 1320, leggernrs. 73/141 en 75/143., 1897 - 1909; 3504; omslag
              - Stukken betreffende de kwestie van het herstel van de in verwaarloosde toestand verkerende sluis te Megen, hetgeen tevens in het belang van het Kroondomein is, met retroacta en kaart., 1897 - 1911; 3505; omslag
              - Stukken betreffende de afbraak dan wel restauratie van de ruïne van de oude kapel te Mill (Onze Lieve Vrouwe Maria ten Hove kapel)., 1903 - 1922; 3506; omslag
                Bevat foto's.
              - Stukken betreffende de bouw van een nieuwe sluis te Megen, de verbreding van de uiterwaarden en de verlegging van de zomerkade in de Spaansche Waard onder de gemeente Megen naar aanleiding van de schade door de hoge waterstand in 1909., 1909 - 1913; 3507; omslag
              - Stukken betreffende het treffen van maatregelen ter verbetering van de afwatering van de Peelbeek, onder Mill., 1917 - 1925; 3508; omslag
              - Stukken betreffende de beteugeling van afslag aan de gronden van de Spaansche Waard onder Megen., 1922 - 1923; 3509; omslag
              - Stukken betreffende werkzaamheden ter verbetering van de waterafvoer in de Groot Lindenschen Sluispolder en de gevolgen van de lagere waterstand voor de algemene toestand van Kroondomeingronden in betreffende polder., 1928; 3510; omslag
              - Rentambt Grave - Amersfoort - Arnhem, B.2.4.2.1.2.2.1
                - Stukken betreffende het verlenen van een vergunning aan de provincie Noord-Brabant om de op het perceel gemeente Grave, sectie A nr. 83, aanwezige Maasdijk te verzwaren en te verhogen., 1930 - 1936; 3511; omslag
                - Stukken betreffende het verlenen van goedkeuring aan de verbouwing van de Erve Groot Veenhuizen onder Putten, met bouwtekening., 1958; 3512; omslag
            - Rentambt Tiel, B.2.4.2.1.2.3
              - Akten van aanbesteding (bestekken en voorwaarden) van werkzaamheden aan landerijen., 1824 - 1825; 3513; omslag
              - Rapport, opgesteld door de Nederlandsche Heidemaatschappij, omtrent de mogelijkheid om door ploegen gronden, gelegen onder de gemeente Buren en behorende tot het Kroondomein, te verbeteren, afschrift, november 1906., 3514; omslag
                Afd. Tiel, rentambt Tiel - Zaltbommel.
              - Akte waarbij met de eigenaar van het perceel Buurmalsen, sectie B nr. 69, als zakelijk uitweg-gerechtigde over het perceel Buurmalsen, sectie B nr. 67, de gezamenlijke aanleg van een bruggetje wordt overeengekomen., 1920; 3515; stuk
              - Bestekken, voorwaarden en tekeningen voor de bouw van boerderijen, woningen en schuren in de gemeente Buren., 1925 - 1941; 3516; omslag
              - Stukken betreffende het overleggen van begrotingen voor nieuwbouw-, herstel- en/of onderhoudswerkzaamheden aan onroerende goederen, alsmede het verlenen van goedkeuring tot de uitvoer van voornoemde werkzaamheden., 1948 - 1956; 3517-3520; 4 omslagen
                - Aanbouw van een serre aan de Juliana Hoeve te Buren, met begroting en bouwtekening, 1948, 3517
                - Nieuwbouw van een betonnen brug ten behoeve van het perceel De Tweede Hoogeweide te Buren, met bouwtekening, 1948, 3518
                - Verbouwing van de Juliana Hoeve te Buren, met begroting en bouwtekening, 1954 - 1955, 3519
                - Nieuwbouw van de veestalling van de Juliana Hoeve te Buren, met overzicht van de werkzaamheden, begroting en bouwtekening, 1954 - 1956, 3520
              - Stukken betreffende de behandeling van het verzoek van de burgemeester en wethouders van de gemeente Geldermalsen om een financiële bijdrage aan de herbouw van de Julianabrug., 1951 - 1952; 3521; omslag
            - Rentambt Arnhem, B.2.4.2.1.2.4
              - Bestekken en voorwaarden van werkzaamheden aan opstallen (bouwhoeve Erve Groot Veenhuizen onder Putten)., 1847 - 1876; 3522; omslag
              - Akte van aanbesteding van werkzaamheden (omspitten en graven van sloten) aan een stuk land, genaamd de Princesse Weide, nr. 1042 van de legger., 1848; 3523; stuk
              - Stukken betreffende een geschil met J. van 't Hof in verband met afsluiten van een afwateringssloot, waardoor de waterlozing van een gedeelte van perceelnr. 1009/54 is belemmerd., 1860 - 1861; 3524; omslag
              - Stukken betreffende het voeren van overleg inzake de aanleg van een inlaatsluis in de dijk van de Pleijpolder en de regeling omtrent de bediening van deze sluis., 1891 - 1927; 3525; omslag
              - Stukken betreffende het uitvoeren van een onderzoek naar de onderhoudsplicht van de zogenaamde Rijksleidijk langs het Pannerdensche kanaal., 1894 - 1900; 3526; omslag
              - Bestek en voorwaarden voor het afbreken en bouwen van twee schuren op de boerenhoeve de Boven-Pleij, gelegen nabij Westervoort onder de gemeente Huissen., 1930; 3527; omslag
                met 1 tekening.
              - Rentambt Amersfoort, B.2.4.2.1.2.4.1
                - Stukken betreffende het doen herstellen en vernieuwen van de houten brug te Zwartebroek aan de Zwartbroekerweg over de Zwartbroekerbeek., 1952 - 1961; 3528-3530; 3 omslagen
                - Behandeling van de kwestie omtrent de vergoeding van de kosten van het herstel van de houten brug, beschadigd door een zware vrachtauto, 1952 - 1953, 3528
                - Afwikkeling van de door het Kroondomein te ontvangen schadevergoeding naar aanleiding van de door een te zwaar beladen vrachtauto veroorzaakte schade aan twee houten bruggen, gelegen aan een toegangsweg voor de Kroondomeinpercelen genaamd De Hoeve, 1956, 3529
                - Vervanging van de houten brug door een betonnen brug, 1960 - 1961, 3530
                - Stukken betreffende het uitvoeren van schouwingen op landerijen van het Kroondomein in de gemeente Putten., 1958 - 1970; 3531; omslag
                - Stukken betreffende het met subsidie van de Cultuurtechnische Dienst doen uitvoeren van een plan tot verbetering van de tot de hoeve De Veenhamel te Putten behorende grond., 1960; 3532; omslag
                - Stukken betreffende het meewerken aan de verbetering van de waterlossing in het Veenhuizerveld door het verlenen van toestemming tot uitdieping van de tot het Kroondomein behorende greppel op de westgrens van het perceel gemeente Putten, sectie F nr. 2352, op voorwaarde dat het perceel sectie F nr. 333 ten behoeve van perceel sectie F nr. 2352 wordt belast met erfdienstbaarheid van plicht tot onderhoud van de watergang op laatstgenoemd perceel., 1961 - 1963; 3533; omslag
                - Stukken betreffende het stemrecht van het Kroondomein in het Polderdistrict Arkemheem., 1963 - 1970; 3534; omslag
          - Rentambt Het Loo, B.2.4.2.1.3
            - Stukken betreffende het verlenen van toestemming tot de droogmaking van het Uddelermeer., 1865; 3535; omslag
            - Stukken betreffende het verlenen van toestemming aan hoogleraar F.J. Stamkart inzake de herplaatsing van een stenen observatiepaal in de Soerense Mark ten dienste van de Graadmeting van Europa., 1875 - 1877; 3536; omslag
            - Stukken betreffende de kwestie omtrent de door de Koning gelaste afsluiting van de Soerensche Bossen., 1888 - 1901; 3537; omslag
            - Stukken betreffende het verbeteren van de waterlossing van de landerijen behorende tot de bouwhoeve de Eendenkooi te Apeldoorn, leggernr. 6., 1888 - 1938; 3538; omslag
            - Stukken betreffende de behandeling van voorstellen tot de aanleg en verbreding van brandtraa's in het Asseltsche en Soerensche veld., 1897 - 1901; 3539; omslag
            - Stukken betreffende het voeren van overleg inzake de oorzaken en gevolgen van de branden in het Asseltsche veld (leggernr. 15) en Soerensche veld (leggernr. 21), en de te nemen maatregelen en een eventueel te vorderen schadevergoeding., 1899; 3540; omslag
            - Stukken betreffende het voeren van overleg inzake de te nemen maatregelen en een eventueel te vorderen schadevergoeding naar aanleiding van de brand in het Asseltsche veld, leggernr. 15, ontstaan door vuur uit de locomotief van een trein van de Hollandse IJzeren Spoorwegmaatschappij., 1899; 3541; omslag
            - Stukken betreffende het voorstel van de rentmeester om bij invallende dooi of na regen de wegen van het Kroondomein tijdelijk af te sluiten voor het transport van lasten van meer dan 500 kg, zodat grote schade aan de wegen wordt voorkomen., 1900; 3542; omslag
            - Stukken betreffende aanleg van toegangswegen, nr. 11 van de legger, van het terrein van de nieuw te bouwen stallen op Het Loo naar het paleis en naar de paleislaan., 1907; 3543; omslag
            - Stukken betreffende het verlenen van toestemming tot de aanleg van uitwegen naar de Jachtlaan in geval het perceel gemeente Apeldoorn sectie H, nr. 4483 in gedeelten wordt verkocht., 1912; 3544; omslag
            - Stukken betreffende de kwestie waarin het Kroondomein wordt beschuldigd een vaar- of buurtweg, die onder meer leidt naar de Steeg te Hoog Soeren en de gemeentepomp, te hebben afgesloten., 1921; 3545; omslag
            - Stukken betreffende de op gerechtelijke wijze vastgestelde niet-openbaarheid van de grindwegen, de zgn. Hoog Soerense Wegenkwestie., 1923 - 1930; 3546; pak
            - Stukken betreffende de behandeling van het verzoek van de gemeente Epe om een bijdrage in de kosten van de aankoop van een gedeelte van het riviertje de Grift., 1930; 3547; omslag
            - Stukken betreffende het voeren van overleg inzake te nemen maatregelen om de verdere achteruitgang van de Hunneschans aan het Uddelermeer, welke deel uit maakt van het Kroondomein, te voorkomen., 1930 - 1934; 3548; omslag
            - Stukken betreffende het openbaar maken van een weg onder Hoog Soeren, de verharding van voornoemde weg, alsmede de overname door de Gemeente Apeldoorn van het onderhoud ervan., 1947 - 1950; 3549; omslag
            - Stukken betreffende het laten repareren van de pompinstallatie, het laten vernieuwen van de defecte dieptewelput van de Echoput, alsmede de kwestie van de financiering van betreffende werkzaamheden., 1948; 3550; omslag
            - Stukken betreffende het verlenen van medewerking aan de gemeente Apeldoorn ter verbetering, door middel van uitdieping en verbreding, van de Grift., 1949; 3551; omslag
            - Stukken betreffende de uitvoer van diverse werkzaamheden aan de uitspanning de Echoput., 1956 - 1973; 3552-3557; 6 omslagen
              - Verbouwingswerkzaamheden, 1956 - 1957, 3552
              - Ingekomen brief van de rentmeester inzake het verlenen van goedkeuring aan de herstel- en verbouwingswerkzaamheden aan het restaurant De Echoput (inclusief de woning van de pachter J. Klosse), met begroting, bestek en bouwtekening, 1959, 3553
              - Overleggen van begrotingen voor nieuwbouw van een paviljoen achter De Echoput, met bestek en bouwtekening, 1960, 3554
              - Afhandeling van brandschade geleden op 8 mei 1960, alsmede de voorbereidingen van wederopbouw, 1960 - 1962, 3555
              - Verbouw-, nieuwbouw- en aanbouwwerkzaamheden, met begrotingen, bestek en voorwaarden, 1962 - 1973, 3556
              - Voorbereiding en uitvoering van de aanbouw van een wildslachtplaats met bijruimten, 1963 - 1966, 3557
            - Stukken betreffende het voeren van overleg inzake het wederopbouwplan, alsmede de afwikkeling van de financiering van wederopbouw van het op 30 maart 1959 verwoeste pand op perceel Hoog Soeren nr. 91., 3558; omslag
            - Bewijs van aandeel, uitgegeven door de Onderlinge Brandwaarborg Maatschappij te Amsterdam, betreffende een boerderij van steen en gedekt met riet, te Niersen, gemeente Epe, met aanhangsels., 1959 - 1964; 3559; omslag
            - Stukken betreffende de behandeling van de door de minister van Cultuur, Recreatie en Maatschappelijk Werk voorgenomen plaatsing op de lijst van beschermde monumenten van de percelen gemeente Vaassen, sectie E nrs. 193, 912 en 915., 1965; 3560; omslag
            - Stukken betreffende het verlenen van goedkeuring voor de uitvoer van nieuwbouw-, herstel- en/of onderhoudswerkzaamheden aan onroerende goederen., 1965 - 1968; 3561-3565; 5 omslagen
              - Nieuwbouw van een dubbel woonhuis te Vaassen, sectie I nr. 53, ter vervanging van twee versleten dienstwoningen, met bestek en voorwaarden en bouwtekening, 1964, 3561
              - Nieuwbouw van een restaurant te Hoog Soeren, met bouwtekeningen, begroting en foto's van de maquette, 1964 - 1967, 3562
              - Nieuwbouw van een dubbel woonhuis te Hoog Soeren, op het perceel gemeente Hoog Soeren, sectie T nr. 75, met begroting, bestek, voorwaarden en bouwtekeningen, 1965 - 1967, 3563
              - Nieuwbouw van een graslandbedrijf te Gortel, met begroting, bestek, voorwaarden en bouwtekeningen, 1965 - 1968, 3564
              - Verbouw en uitbreiding van het Theehuis aan het Uddelermeer op het perceel gemeente Ermelo, sectie C nr. 1, met begroting, bestek, voorwaarden en bouwtekeningen, 1966 - 1967, 3565
            - Stukken betreffende het voeren van overleg inzake de door brand vernielde dienstwoning Lankertsweg nr. 5 te Gortel., 1966; 3566; omslag
            - Stukken betreffende het verlenen van toestemming tot de aanleg van centrale verwarming in de voormalige opperhoutvesterswoning te Niersen, waarna deze in opstal kan worden uitgegeven aan de Stichting Helpt Elkander., 1967; 3567; omslag
            - Stukken betreffende de kennisgeving van het Ministerie van Cultuur, Recreatie en Maatschappelijk Werk inzake de voorgenomen plaatsing op de lijst van beschermde monumenten van het monument Garderenseweg 11c te Uddel, afschrift, 24-6-1968, met bijlagen., 3568; omslag
            - Brief van de Heineken Exploitatie Maatschappij NV aan de opperhoutvester waarin advies wordt uitgebracht inzake het al dan niet door het Kroondomein verrichten van investeringen in de vernieuwing van het hotel Oranjeoord te Hoog Soeren, afschrift, met begeleidend schrijven van de opperhoutvester aan de administrateur., 1970; 3569; omslag
          - Rentambt Hulst - Middelburg - Goes, B.2.4.2.1.4
            - Stukken betreffende de door de gemeente Hontenisse geheven straatbelasting, de controle van de aanslag van betreffende belasting en de mogelijkheid van terugvordering., 1946 - 1967; 3570; omslag
              Afd. Hulst. Bevat kaarten.
            - "Aanhangsels" horende bij de polis van stormschade-verzekering (polisnr. 28071) ten name van het Kroondomein, op de opstallen, getimmerten en verdere aanhorigheden van de diverse gebouwen, loodsen, schuren etc., 1957 - 1965; 3571; omslag
            - Ingekomen brief van de rentmeester van 15 mei 1961 inzake diens onderhoud met ir. Kluijtenaer, rentmeester der Domeinen te Breda, betreffende de mogelijke maatregelen welke getroffen dienen te worden met betrekking tot de buitendijkse gronden gelegen in het zogenaamde Drie Eilandengebied, welke thans na afsluiting van het Veersche Gat tegen het buitenwater beschermd zijn., 3572; stuk
            - Plattegrond in de schaal 1:20, opgemaakt door het architectenbureau Stuurman, aangevende te verbeteren sanitaire voorzieningen in de Kuitaart Hoeve te Hontenisse., 1961; 3573; stuk
              Afd. Hulst. Bijlage bij de brief 927/262 - '62.
            - Stukken betreffende het voeren van overleg inzake de wijze waarop de levering van water door de NV Waterleiding Maatschappij Zeeuwsch-Vlaanderen aan pachters moet worden geregeld., 1961; 3574; omslag
            - Correspondentie met de rentmeester inzake een opmerking van de minister van Verkeer en Waterstaat aangaande rijksbijdragen in waterkeringskosten van Zeeuwse waterschappen en inzake de regeling van de heffing van dijkgeschot aldaar., 1962 - 1963; 3575; omslag
            - Stukken betreffende het verlenen van goedkeuring tot de uitvoer van begrotingen voor nieuwbouw-, herstel- en/of onderhoudswerkzaamheden aan onroerende goederen., 1963 - 1973; 3576-3594; 19 omslagen
              - Bouw van twee slaapkamers in de woning op de Kerkhoeve te Hontenisse, met begroting en bouwtekening, 1963, 3576
              - Verbetering op de zolderverdieping van de Prins Frederik Hendrikhoeve aan de slaap- en wasgelegenheid, met begroting en bouwtekeningen, 1963, 3577
              - Verbetering van de veestallingen op de Kuitaarthoeve en op de Emmahoeve te Hontenisse, met bouwtekeningen, 1963, 3578
              - Onderhoudswerk aan de hoeve Rozenberghof te Hontenisse (aanleg wc en een douchecel in het woonhuis) en aan de hoeve Kruisdorphof te Kloosterzande (aanleg douchecel in het woonhuis), met begrotingen, overzichten van de werkzaamheden en bouwtekeningen, 1963 - 1964, 3579
              - Verbetering aan de landbouwschuur van de hoeve De Oranjezon te Vrouwenpolder, met begroting, bestek en bouwtekeningen, 1963 - 1965, 3580